【裁判字號】    99,易,2080
【裁判日期】    990923
【裁判案由】    毒品危害防制條例
【裁判全文】
臺灣臺北地方法院刑事判決              99年度易字第2080號
公  訴  人  臺灣臺北地方法院檢察署檢察官
被      告  甲○○
上列被告因違反毒品危害防制條例案件，經檢察官提起公訴（九
十九年度毒偵字第二四二四號），本院判決如下：
    主      文
甲○○施用第二級毒品，累犯，處有期徒刑陸月，如易科罰金，
以新臺幣壹仟元折算壹日。
    事實及理由
一、本案犯罪事實除起訴書犯罪事實欄一第七至十二行所載之「
    另因詐欺案件，經臺灣臺北地方法院以九十五年度簡第一六
    五八號判處有期徒刑三月確定；又因施用毒品案件，經臺灣
    高等法院以九十五年度上易字第一九五六號判處有期徒刑六
    月確定；迨經法院減刑為有期徒刑一月十五日及三月，並定
    應執行之刑有期徒刑四月確定，於九十六年八月七日縮短刑
    期執行完畢。」應予補充更正為「於九十五年六月間，因犯
    詐欺案件，經臺灣臺北地方法院以九十五年度簡字第一六五
    八號簡易判決判處有期徒刑三月確定；於九十五年八月間，
    因犯施用第二級毒品案件，經臺灣臺北地方法院以九十五年
    度易字第一六五一號判決判處有期徒刑六月，嗣經臺灣高等
    法院以九十五年度上易字第一九五六號判決上訴駁回確定，
    再經臺灣高等法院以九十六年度聲減字第七三二號裁定各減
    刑為有期徒刑一月又十五日、三月，應執行有期徒刑四月確
    定，於九十六年八月七日縮刑期滿，同年月八日因徒刑執行
    完畢出監。」，犯罪事實欄一第十三、十四行所載之「於九
    十九年五月十四日為警採集尿液回溯九十六小時內某日時，
    在不詳地點，施用第二級毒品甲基安非他命」應予補充更正
    為「於九十九年五月十二日晚上某時許，在其臺北市信義區
    ○○○路三段三九一巷五十七弄十八號一樓住處，施用第二
    級毒品甲基安非他命一次」，且引用如附件所示之起訴書之
    記載外，另補充記載如下：甲○○有違反麻醉藥品管理條例
    、竊盜罪等前科，前因施用第二級毒品案件，經臺灣臺北地
    方法院檢察署檢察官聲請本院以八十七年度毒聲字第一一八
    號裁定送勒戒處所觀察、勒戒，並經該署檢察官將甲○○送
    臺灣臺北看守所附設勒戒處所執行觀察、勒戒後，因無繼續
    施用毒品之傾向，再經臺灣臺北地方法院檢察署檢察官於民
    國八十七年六月三十日以八十七年度偵字第一一五六一號為
    不起訴處分確定。於九十八年間，因犯竊盜罪，經本院以九
    十八年度簡字第三○七七號簡易判決判處拘役十日確定，於
    九十八年十一月五日易科罰金執行完畢。於九十八年三月間
    ，因犯施用第二級毒品罪，經本院以九十八年度簡字第一一
    二○號簡易判決判處有期徒刑六月確定；於九十九年一月間
    ，因犯竊盜罪，經本院以九十九年度簡字第八九號簡易判決
    判處拘役二十日確定；於九十九年三月間，因犯施用第二級
    毒品罪，經本院以九十九年度易字第六九○號判決判處有期
    徒刑六月確定（此三罪均仍在履行易服社會勞動中，尚未執
    行完畢）。於九十九年八月間，另因犯施用第二級毒品罪，
    經本院以九十九年度簡字第二六○六號簡易判決判處有期徒
    刑六月在案。員警於徵得甲○○同意後採尿送驗，經警將所
    採尿液送臺灣尖端先進生技醫藥股份有限公司檢驗後呈安非
    他命類（安非他命、甲基安非他命）陽性反應，始悉此情。
二、證據名稱：
(一)被告甲○○於本院審理中之自白（見本院九十九年九月九日
    審判筆錄）。
(二)臺灣尖端先進生技醫藥股份有限公司九十九年五月三十一日
    濫用藥物檢驗報告。
(三)臺灣士林地方法院檢察署檢察官九十年度毒偵字第三七五號
    不起訴處分書、本院九十五年度易字第一六五一號刑事判決
    、臺灣高等法院九十五年度上易字第一九五六號刑事判決、
    本院九十八年度簡字第一一二○號刑事簡易判決、九十九年
    度易字第六九○號刑事判決。
三、按甲基安非他命為毒品危害防制條例第二條第二項第二款所
    稱之第二級毒品。核被告所為，係犯毒品危害防制條例第十
    條第二項之施用第二級毒品罪。其持有第二級毒品甲基安非
    他命之低度行為為施用第二級毒品甲基安非他命之高度行為
    所吸收，不另論罪。查被告於九十五年六月間，因犯詐欺案
    件，經本院以九十五年度簡字第一六五八號簡易判決判處有
    期徒刑三月確定；於九十五年八月間，因犯施用第二級毒品
    案件，經本院以九十五年度易字第一六五一號判決判處有期
    徒刑六月，嗣經臺灣高等法院以九十五年度上易字第一九五
    六號判決上訴駁回確定，再經臺灣高等法院以九十六年度聲
    減字第七三二號裁定各減刑為有期徒刑一月又十五日、三月
    ，應執行有期徒刑四月確定，於九十六年八月七日縮刑期滿
    ，同年月八日因徒刑執行完畢出監，有臺灣高等法院被告前
    案紀錄表在卷可按，其受徒刑之執行完畢，五年以內故意再
    犯有期徒刑以上之罪，為累犯，應依刑法第四十七條第一項
    之規定，加重其刑。爰審酌被告前受觀察勒戒之矯治處遇及
    刑罰科處甚或執行完畢後，猶為本案之施用第二級毒品甲基
    安非他命之行為，然其所為主要係戕害自身，並未直接積極
    損害他人之利益，犯罪之動機、目的、手段、現係從事掃墓
    園之工作，生活狀況不佳，高中肄業之智識程度暨其犯罪後
    於本院審理中坦承犯行之態度等一切情狀，量處如主文所示
    之刑，並諭知易科罰金之折算標準。
四、本案為諭知有期徒刑得易科罰金之有罪判決，爰依刑事訴訟
    法第三百十條之一之規定為判決之記載，附此敘明。
據上論斷，應依刑事訴訟法第二百八十四條之一、第二百九十九
條第一項前段、第三百十條之一第一項、第二項，毒品危害防制
條例第十條第二項，刑法第十一條前段、第四十七條第一項、第
四十一條第一項前段，判決如主文。
本案經檢察官高一書到庭執行職務
中    華    民    國    99    年    9     月    23    日
                  刑事第十一庭  法  官  黃紹紘
以上正本證明與原本無異。
如不服本判決應於收受送達後十日內向本院提出上訴書狀，並應
敘述具體理由；其未敘述上訴理由者，應於上訴期間屆滿後二十
日內向本院補提理由書（均須按他造當事人之人數附繕本）「切
勿逕送上級法院」。告訴人或被害人如對於本判決不服者，應具
備理由請求檢察官上訴，其上訴期間之計算係以檢察官收受判決
正本之日期為準。
                                書記官  陳靜君
中    華    民    國    99    年    10    月    1     日
附錄本案論罪科刑所犯法條全文
毒品危害防制條例第十條
施用第一級毒品者，處六月以上五年以下有期徒刑。
施用第二級毒品者，處三年以下有期徒刑。
附件：
臺灣臺北地方法院檢察署檢察官起訴書
                                    99年度毒偵字第2424號
    被      告  甲○○  女  42歲（民國○○年○○月○○日生）
                        籍設臺北市○○區○○路56巷1之2號
                            2樓
                        現居臺北市信義區○○○路○段391巷
                            57弄18號
                        國民身分證統一編號：Ｚ000000000號
上列被告因涉犯毒品危害防制條例案件，已經偵查終結，認應提
起公訴，茲將犯罪事實及證據並所犯法條分敘如下：
        犯罪事實
一、甲○○前因施用毒品案件，經裁定送觀察、勒戒後，認無繼
    續施用毒品之傾向，由臺灣士林地方法院署檢察官於民國90
    年7月4日以90年度毒偵字第375號不起訴處分確定，並於90
    年7月17日執行完畢釋放出所。其復因施用第一級、第二級
    毒品案件，經臺灣士林地方法院於93年10月18日以93年度訴
    字第245號判處有期徒刑10月、6月，應執行有期徒刑1年確
    定，於94年9月1日執行完畢。其另因詐欺案件，經臺灣臺北
    地方法院以95年度簡第1658號判處有期徒刑3月確定；又因
    施用毒品案件，經臺灣高等法院以95年度上易字第1956號判
    處有期徒刑6月確定；迨經法院減刑為有期徒刑1月15日及3
    月，並定應執行之刑有期徒刑4月確定，於96年8月7日縮短
    刑期執行完畢。詎其仍不知悔改，基於施用第二級毒品之犯
    意，於99年5月14日為警採集尿液回溯96小時內某日時，在
    不詳地點，施用第二級毒品甲基安非他命；嗣於99年5月14
    日上午11時20分許，在其位於臺北市信義區○○○路○段391
    巷57弄18號居所為警當場查獲。
二、案經臺北市政府警察局大安分局報告偵辦。
          證據並所犯法條
一、證據清單及待證事實
┌─┬───────────┬────────────┐
│編│ 證    據    名    稱 │  待    證    事    實  │
│號│                      │                        │
├─┼───────────┼────────────┤
│1 │被告於警詢時之供述    │否認於查獲有施用毒品。  │
├─┼───────────┼────────────┤
│2 │臺北市政府警察局偵辦毒│被告為警查獲，經警採集其│
│  │品案件尿液檢體委驗單、│尿液，檢驗結果呈安非他命│
│  │台灣尖端先進生技醫藥股│、甲基安非他命陽性反應之│
│  │份有限公司濫用藥物檢驗│事實。                  │
│  │報告                  │                        │
├─┼───────────┼────────────┤
│3 │本署刑案資料查註紀錄  │被告前經觀察、勒戒執行完│
│  │表、全國施用毒品案件紀│畢，以及被告多次涉犯施用│
│  │錄表各1份。           │毒品罪之事實。          │
└─┴───────────┴────────────┘
二、核被告所為，係犯毒品危害防制條例第10條第2項之施用第
    第二級毒品罪嫌。被告持有毒品之行為為其施用行為所吸收
    ，不另論罪。被告有如犯罪事實欄所載之犯罪科刑執行情形
    ，有本署刑案資料查註紀錄表1份在卷可稽，其前受有期徒
    刑執行完畢，於五年以內故意再犯本件有期徒刑以上之罪，
    為累犯，請依刑法第47條第1項之規定加重其刑。
三、依毒品危害防制條例第23條第2項、刑事訴訟法第251條第1
    項提起公訴。
    此  致
臺灣臺北地方法院
中    華    民    國    99    年    7     月    20    日
                              檢  察  官  王  育  珍
本件正本證明與原本無異
中    華    民    國    99    年    7     月    28    日
                              書  記  官  林  立  中
所犯法條：
毒品危害防制條例第10條
施用第一級毒品者，處 6 月以上 5 年以下有期徒刑。
施用第二級毒品者，處 3 年以下有期徒刑。

司法院資訊處製作；財團法人民間司法改革基金會備份。
